臺灣苗栗地方法院刑事判決　　　　　　100年度苗簡字第136號
聲　請　人　臺灣苗栗地方法院檢察署檢察官
被　　　告　陳鳳玉
上列被告因詐欺案件，經檢察官聲請以簡易判決處刑（100年度
偵字第136號），本院判決如下：
    主      文
陳鳳玉幫助犯詐欺取財罪，處有期徒刑參月，如易科罰金，以新
臺幣壹仟元折算壹日。
    事實及理由
一、本件犯罪事實及證據均引用檢察官聲請簡易判決處刑書內容
    之記載（如附件）。
二、爰審酌被告犯罪之動機、目的、手段僅係提供帳戶存摺、提
    款卡及密碼，並非實際參與詐欺行為、交付之帳戶數量、被
    害人數及被害程度、犯後態度、生活狀況、智識程度等一切
    情狀，量處如主文所示之刑，併諭知易科罰金之折算標準。
三、應適用法條：
  （一）刑事訴訟法第449 條第1 項前段、第454 條第2 項。
  （二）刑法第339 條第1 項、第30條第1 項前段、第2 項、第
        55條、第41條第1 項前段。
  （三）刑法施行法第1 條之1 第1 項、第2 項前段。
四、如不服本判決，應於判決送達後10日內向本院提出上訴狀 (
    應附繕本)，上訴於本院合議庭。
中    華    民    國  100     年    2     月    14    日
                  苗栗簡易庭    法  官  周靜妮
以上正本證明與原本無異。
如不服本判決應於收受判決後10日內向本院提出上訴書狀，並應
應敘述具體理由。其未敘述上訴理由者，應於上訴期間屆滿後20
日內向本院補提理由書( 均須按他造當事人之人數附繕本) 「切
勿逕送上級法院」。告訴人或被害人如對本判決不服者，應具備
理由請求檢察官上訴，其上訴期間之計算係以檢察官收受判決正
本之日期為準。
                                書記官  巫  穎
中    華    民    國  100     年    2     月    14    日
附錄本判決論罪科刑法條全文：
中華民國刑法第339條
意圖為自己或第三人不法之所有，以詐術使人將本人或第三人之
物交付者，處5 年以下有期徒刑、拘役或科或併科1 千元以下罰
金。
以前項方法得財產上不法之利益或使第三人得之者，亦同。
前二項之未遂犯罰之。
中華民國刑法第30條
幫助他人實行犯罪行為者，為幫助犯。雖他人不知幫助之情者，
亦同。
幫助犯之處罰，得按正犯之刑減輕之。
附件：
臺灣苗栗地方法院檢察署檢察官聲請簡易判決處刑書
                                      100年度偵字第136號
    被      告  陳鳳玉  女  54歲（民國○○年○月○○日生）
                        住苗栗縣頭份鎮田寮里6鄰田寮69之2
                        3號
                        國民身分證統一編號：Ｚ000000000號
上列被告因詐欺案件，業經偵查終結，認宜聲請簡易判決處刑，
茲將犯罪事實及證據並所犯法條分敘如下：
        犯罪事實
一、陳鳳玉明知社會上詐騙案件層出不窮，無正當理由徵求他人
    提供金融帳戶之存摺、提款卡及密碼者，極有可能利用該等
    帳戶從事財產有關之犯罪，竟基於幫助他人詐欺取財之未必
    故意，於民國99年4月13日下午5時30分許，在新竹市南門醫
    院旁電信局，將其所有於96年5月4日辦理開戶之臺灣中小企
    業銀行竹南分行帳號000-00000000000號帳戶之存摺影本、提
    款卡及密碼，交予真實姓名年籍不詳之男子使用。嗣該詐騙
    集團所屬成員基於意圖為自己不法所有之犯意，於99年4月14
    日下午某時許，撥打電話向張雅淳佯稱其因涉及詐欺案件，
    存款須安全信託云云，致張雅淳陷於錯誤，而於當日下午3
    時30分許，匯款新臺幣9萬9,000元至上開帳戶。經張雅淳報
    警處理而循線查獲。
二、案經張雅淳訴由苗栗縣警察局竹南分局報告偵辦。
         證據並所犯法條
一、被告陳鳳玉固坦承有交付提款卡（含密碼）及存摺影本等情
    ，雖矢口否認有何幫助詐欺犯行，辯稱本身係應徵工作一節
    ，並有99年4月13日自由時報新竹縣市苗栗版之應徵工作分
    類廣告為據。惟查，上揭犯罪事實有告訴人張雅淳於警詢中
    之指訴、中華電信股份有限公司行動電話受信通信紀錄查詢
    結果、臺灣中小企業銀行竹南分行函暨所附上開帳戶基本資
    料及交易明細表、轉帳匯款單、內政部警政署反詐騙案件紀
    錄表等在卷為據。至被告雖辯稱不知其帳戶會被用來犯罪云
    云，然查金融機構帳戶為人民存取財產之重要工具，一般人
    對於帳戶存摺及金融卡均會妥善保管，而近來詐騙或恐嚇取
    財歹徒利用人頭帳戶，除能取得被害人所匯入之款項外，尚
    可規避司法警察機關之調查，此為大眾傳播媒體所報導，被
    告為成年人，非無社會經驗，應知悉上情，其竟將帳戶存摺
    影本及提款卡（含密碼）交予毫無所悉之人士，顯見被告應
    可預見取得其帳戶者，會將該帳戶作為財產犯罪之被害人匯
    入款項之用。復且，應徵工作為何需提供提款卡及密碼乙點
    ，被告始終未提出合理說明，若僅是作薪資轉帳，只須提供
    帳號即可，何需交付提款卡、密碼？況對方是在新竹南門醫
    院旁電信局附近與被告應徵工作，並非在工作地點面試，豈
    是應徵工作之常情？被告豈會無疑？故被告辯稱其應徵宅配
    外務員工作才會交付帳戶資料云云，要屬空言，自不足取。
    其犯嫌堪予認定。
二、核被告所為，係犯刑法第30條第1項、第339條第1項之幫助
    詐欺取財罪嫌。
三、依刑事訴訟法第451條第1項聲請逕以簡易判決處刑。
     此    致
臺灣苗栗地方法院
中    華    民    國    100    年    1    月    19    日
                               檢  察  官  林  俊  杰
本件證明與原本無異
中    華    民    國   100     年    1     月    24    日
                               書  記  官  彭  國  恭